【裁判字號】    98,親,144
【裁判日期】    981224
【裁判案由】    否認子女
【裁判全文】
臺灣桃園地方法院民事判決               98年度親字第144號
原        告  丙○○
訴 訟 代理人  范民珠律師
被        告  乙○○
兼法定代理人  甲○○
上列當事人間否認子女事件，於民國98年12月10日言詞辯論終結
，本院判決如下：
    主      文
確認被告乙○○（男，民國○○年○ 月○○日生、身分證統一編號：
Ｚ000000000號）非原告自被告甲○○受胎所生之婚生子。
訴訟費用由被告負擔。
    事實及理由
一、原告主張：原告與被告甲○○於民國91年9 月6 日結婚，後
    於96年8 月14日離婚，原告於○○年○ 月○○日產下被告乙○○
    ，依法推定被告乙○○係被告甲○○之婚生子，然被告乙○
    ○實非原告自被告甲○○受胎所生，爰依民法第1063條第2
    項規定提起本訴等語，並聲明如主文所示。
二、被告聲明：同意原告之訴。
三、原告主張：原告與被告甲○○於91年9 月6 日結婚，原告於
    ○○年○ 月○○日產下被告乙○○，依法推定並為戶籍登記為被
    告甲○○之婚生子，然被告乙○○實非原告自被告甲○○受
    胎所生之事實，業據其提出戶籍謄本為證。經本院囑請法務
    部調查局鑑定被告間之血緣關係，經以體染色體DNA STR 型
    別分析法操作標準MJIB-DNA-SOP-M14為鑑定方法，鑑定結果
    ：「一、受驗人DNA 型別檢驗結果及比對紀錄表詳如附件。
    二、依據遺傳法則，乙○○之D8S1179 、D3S1358 、D19S43
    3 、D5S818等4 項型別與甲○○之相對應型均矛盾，研判甲
    ○○不可能為乙○○之生父。」，有該局DNA 鑑識實驗室98
    年11月20日調科肆字第09800589550 號鑑定書在卷可佐，以
    上諸情均為被告所不爭執，原告主張被告乙○○非原告自被
    告甲○○受胎所生之事實，堪信為真正。
四、按「從子女出生日回溯第一百八十一日起至第三百零二日止
    ，為受胎期間。」，「妻之受胎，係在婚姻關係存續中者，
    推定其所生子女為婚生子女。」，「前項推定，夫妻之一方
    或子女能證明子女非為婚生子女者，得提起否認之訴。」，
    「前項否認之訴，夫妻之一方自知悉該子女非為婚生子女，
    或子女自知悉其非為婚生子女之時起二年內為之。但子女於
    未成年時知悉者，仍得於成年後二年內為之。」，民法第10
    62條第1 項、第1063條第1 項、第2 項、第3 項定有明文。
    被告乙○○既非原告自被告甲○○受胎所生，原告於98年7
    月16日提起本訴，有本院收文章戳蓋於起訴狀可稽，未逾法
    定除斥期間，於法洵屬有據，應予准許。
五、據上論結，本件原告之訴為有理由，依民事訴訟法第78條、
    第85條第1 項前段，判決如主文。
中    華    民    國    98    年    12    月    24    日
                        家事法庭法  官  熊祥雲
上列正本證明與原本無異
如對本判決上訴，須於判決送達後20日內向本院提出上訴狀
中    華    民    國    98    年    12    月    24    日
                                書記官  劉昆鑫


司法院資訊處製作；財團法人民間司法改革基金會備份。
